【裁判字號】    99,交易,870
【裁判日期】    991208
【裁判案由】    過失致死
【裁判全文】
臺灣臺中地方法院刑事判決             99年度交易字第870號
公  訴  人  臺灣臺中地方法院檢察署檢察官
被      告  王喬平
上列被告因過失致死案件，經檢察官提起公訴（99年度偵字第23
412號），本院判決如下：
    主    文
王喬平犯過失致人於死罪，處有期徒刑拾月。
    犯罪事實
一、王喬平於民國99年9月3日上午，騎乘車牌號碼MU7-807號重
    機車，沿臺中縣梧棲鎮○○路○○道由東往西方向行駛，行
    至同路與中華路2段交岔路口時，臨時起意改變行程欲直接
    前往公司上班，而欲迴轉改沿中棲路由西往東方向行駛，其
    原應注意駕駛人駕駛汽車，應注意車前狀況，隨時採取必要
    之安全措施，而依當時情形天候路況均良好，並無不能注意
    之情事，竟疏未注意及此，而貿然於上開交岔路口違規逕自
    迴轉至中棲路由西往東方向慢車道前進，並於同日上午7時
    28分許行至臺中縣中棲路1段321-1號前，未注意蔡劉阿雪推
    手推車沿中棲路慢車道由西往東方向，步行在其上開重機車
    前方，致其所騎乘之上開重機車前車頭因而撞及蔡劉阿雪，
    致蔡劉阿雪當場倒地，並受有右側肩胛上部擦挫傷、右腰側
    擦挫傷、右上臂挫傷、右手肘擦傷、右大腿挫傷、兩側足背
    擦傷等傷害，嗣經送醫急救，仍於99年9月4日上午10時30分
    許，因顱內出血、頭部外傷而傷重不治死亡。
二、案經蔡劉阿雪之子蔡聖建訴由臺灣臺中地方法院檢察署檢察
    官偵查起訴。
    理   由
一、認定犯罪事實所憑之證據及理由：
（一）本件檢察官、被告對於本院就後述實體部分所引之證人之
      證詞、書證內容等，於本院審理中均不爭執證據能力，或
      主張係屬違法取得，猶未對證人之證詞、書證內容部分釋
      明有何顯不可信之情況，且本院審酌其等之內容，均無違
      法取供或有不法取得之情事，亦合於實體發現真實之訴訟
      目的，均適宜為本案證據，依前開說明，就後述實體部分
      所引之證人證詞、書證內容等自具有證據能力。
（二）被告王喬平坦承前揭時地騎車肇事致被害人蔡劉阿雪死亡
      之事實不諱，並有員警職務報告、臺中縣警察局清水分局
      梧棲交通小隊處理道路交通事故談話紀錄表、道路交通事
      故現場圖、道路交通事故調查報告表（一）（二）、童綜
      合醫院一般診斷書各1紙、現場照片6張、監視器翻拍照片
      2 張等附卷可稽。又被害人蔡劉阿雪因上開車禍事故受傷
      死亡等事實，復經臺灣臺中地方法院檢察署檢察官督同法
      醫師相驗屬實，製有相驗屍體證明書、檢驗報告書、勘驗
      筆錄等在卷可稽。
（三）按汽車行駛時，駕駛人應注意車前狀況，並隨時採取必要
      之安全措施（道路交通安全規則第94條第3項參照），被
      告駕車自應注意上述道路交通安全規定。又依卷附之道路
      交通事故調查報告表（一）所載，本件肇事時、地之天候
      晴、日間有自然光線、路面乾燥、道路無障礙、視距良好
      等情形。則肇事當時，被告亦無不能注意之情事。被告竟
      疏未隨時注意車前人車動態，貿然前行，致其重機車車頭
      碰撞被害人之身體，可見被告之駕駛行為顯有失當之處。
      被告對於本件車禍確有法律過失責任至明，雖被害人步行
      於車道上本身有過失責任，仍無從解免其責任。再如上開
      臺灣臺中地方法院檢察署檢察官相驗所見，被害人確因本
      件車禍，受有右側肩胛上部擦挫傷、右腰側擦挫傷、右上
      臂挫傷、右手肘擦傷、右大腿挫傷、兩側足背擦傷等傷害
      ，嗣經送醫急救因顱內出血、頭部外傷而傷重不治死亡。
      則被告過失駕車肇事行為，與被害人之死亡結果間，自具
      有相當因果關係。是本件事證明確，被告過失致死犯行，
      堪以認定。
二、論罪科刑理由：
（一）核被告所為，係犯刑法第276條第1項之過失致死罪，被告
      肇事後，在有偵查權限之人知悉犯罪人之前，經他人報警
      並於醫院主動向據報前往處理之員警表明為肇事人，向警
      自首並接受裁判，有臺中縣警察局處理相驗案件初步報告
      暨報驗書、道路交通事故談話紀錄表乙紙在卷可參，其對
      於未發覺之罪自首而接受裁判，爰依刑法第62條前段之規
      定減輕其刑。
（二）爰審酌被告未注意車前狀況肇致本件車禍，過失情節重大
      ，並造成人命死亡之重大損害，對於被害人家屬亦造成難
      以回復之損害，所生危害不容輕忽，且被告於案發後未與
      被害人家屬達成和解，賠償被害人家屬損害及其犯後坦認
      犯行等一切情狀，量處如主文所示之刑。
據上論斷，依刑事訴訟法第299條第1項前段、刑法第276條第1項
、第62條前段，刑法施行法第1條之1第1項、第2項前段，判決如
主文。
本案經檢察官鐘祖聲到庭執行職務。
中    華    民    國    99    年    12    月    8    日
                    刑事第四庭  法  官  黃益茂
以上正本證明與原本無異。
如不服本判決應於收受送達後10日內向本院提出上訴書狀，並應
敘述具體理由；其未敘述上訴理由者，應於上訴期間屆滿後20日
內向本院補提理由書（均須按他造當事人之人數附繕本）「切勿
逕送上級法院」。
                                書記官  蔡秋明
中    華    民    國    99    年    12    月    8    日
附錄本案論罪科刑法條：
中華民國刑法第276條
因過失致人於死者，處2年以下有期徒刑、拘役或2千元以下罰金
。
從事業務之人，因業務上之過失犯前項之罪者，處5年以下有期
徒刑或拘役，得併科 3 千元以下罰金。

司法院資訊處製作；財團法人民間司法改革基金會備份。
